【裁判字號】    97,交聲,459
【裁判日期】    970611
【裁判案由】    違反道路交通管理處罰條例聲明異議
【裁判全文】
臺灣士林地方法院交通事件裁定         97年度交聲字第459號
原處分機關  臺北市交通事件裁決所
異  議  人
即受處分人  乙○○
上列異議人即受處分人因違反道路交通管理處罰條例案件，對於
臺北市交通事件裁決所民國97年4 月15日所為之處分（原處分案
號：北市裁二字第裁22-C00000000號），聲明異議，本院裁定如
下：
    主  文
異議駁回。
    理  由
一、按道路交通標誌、標線、號誌設置規則第206 條第5 款第1
    目規定：車輛面對圓形紅燈之行車管制號誌，表示禁止通行
    ，不得超越停止線或進入路口。復按汽車駕駛人，行經有燈
    光號誌管制之交岔路口闖紅燈者，處新臺幣（下同）1,800
    元以上5,400 元以下罰鍰，並記違規點數3 點，道路交通管
    理處罰條例第53條第1 項、第63條第1 項第3 款分別定有明
    文。
二、原處分意旨略以：受處分人乙○○駕駛車牌號碼5D-703號營
    業小客車，於民國97年2 月20日上午10時35分許，在臺北縣
    中和市○○路、景德街口，因紅燈左轉，經執勤員警駕車巡
    行目睹，追蹤攔停當場舉發闖紅燈違規，依違反道路交通管
    理處罰條例第53條第1 項之規定，處罰鍰2,700 元整，並依
    同條例第63條第1 項第3 款規定，記違規點數3 點。
三、異議意旨略以：異議人即受處分人乙○○有駕車於上揭時地
    左轉，惟舉發地點紅綠燈設計不良，左轉綠燈號誌出現時是
    66秒，但65秒開始可以左轉，原本應在1 秒時才結束左轉，
    但該號誌在50秒時就由黃燈變成紅燈，另外在景平路跟景安
    路口號誌設計是從44秒到1 秒時才由黃燈變紅燈，異議人當
    時開車從景平路左轉景德街越過停止線時，看到的號誌是綠
    燈還可以左轉，左轉後在景德街約150 公尺處為警攔下，該
    巷口號誌設置不當，誤導用路人，原處分機關逕予處罰，實
    難甘服云云。
四、經查：
(一)異議人即受處分人乙○○駕駛車牌號碼5D-703號營業小客車
    於97年2 月20日上午10時35分許行經台北縣中和市○○路、
    景德街口，因違規紅燈左轉遭警攔截，為台北縣警察局中和
    分局所員警舉發「紅燈左轉」違規，遂填掣北縣警交字第C0
    0000000 號舉發通知單當場舉發等情，業據證人即舉發違規
    警員甲○○於本院訊問時具結證述：本件交通違規是我舉發
    的，並庭呈違規當時我同事攝影的畫面6 張，由圖1 上照片
    顯示，橫的大馬路景平路上號誌是紅燈，號誌在圖1 的右上
    角方向，我即圖1 上右下角的警員。圖2 顯示已經紅燈，景
    德街的車輛已經在動，即照片上紅色安全帽的騎士，照片上
    左方有一部黃色營業小客車很快速的通過，該部營業小客車
    即是5D-703號小客車。圖3 、4 、5 、6 是該部營業小客車
    由景平路左轉景德街的連續畫面，由圖4 、5 、6 可以看到
    員警騎機車要將小客車攔下，我騎最前面，跟我一起執巡邏
    的同事騎在我後面，錄影監視下方有秒數，營業小客車的速
    度很快（當庭繪製現場圖），我當時位置是在大智街，大智
    街上號誌是設在圖1 景德街告示牌上面。景平路與景德街路
    口號誌設置情形，是綠燈時會有箭頭指示直行跟右轉到大智
    街，下一個時向是景平路變紅燈之後過1 秒後，會有左轉至
    景德街的號誌箭頭出現，再經過約15到20秒左右，就變成全
    紅號誌，此時大智街跟景德街上號誌均為綠燈。依我所提供
    之資料圖1 照片，可見當時景平路上號誌為紅燈，是全紅狀
    態不能左轉等語明確（見本院97年5 月27日訊問筆錄），並
    有證人甲○○所繪製之現場圖1 份、錄影照片6 張在卷可按
    ，且本件執勤巡邏之員警有2 位，於異議人違規時剛好於該
    處等紅燈，對本件交通違規情況研判，應無誤判之理。
(二)異議人雖以前情置辯，惟查上開違規地點之號誌燈於異議人
    尚未駕車通過景平路與景德街口時，已呈紅燈狀態，業據證
    人甲○○員警證述如前，且與錄影現場照片圖1 顯示情形相
    符，當時該路口號誌燈既為圓形紅色之燈號，並無綠燈左轉
    箭頭號誌，異議人駕駛之營業小客車行經該岔口時，理應不
    得由景平路左轉景德街，且與異議人質疑該路口左轉綠燈秒
    數設計有誤導用路人之情形無涉。況公路主管機關對某路段
    之號誌設置與否，既係依法令所賦予之權限，縱認號誌之設
    置不良，在依法重為設置前，用路人本即應遵守已定之號誌
    行車，不得任意指摘其違法而不予遵守。故異議人前之辯稱
    顯不足採。
五、綜上所述，異議人前揭所辯顯與卷證資料相違，不足採信，
    其確有於上開時地行經有燈光號誌管制之交岔路口闖紅燈左
    轉之違規行為，堪予認定。原處分機關依道路交通管理處罰
    條例第53條第1 項規定，裁處異議人罰鍰2,700 元，並依同
    條例第63條第1 項第3 款規定，併予記違規點數3 點，核無
    違誤。異議人之異議，為無理由，應予駁回。
據上論斷，應依道路交通案件處理辦法第19條，裁定如主文。
中    華    民    國    97    年    6     月    11    日
                  刑事第七庭法  官  汪梅芬
以上正本證明與原本無異。
如不服本裁定應於送達後5日內向本院提出抗告狀。
                            書記官  張馨尹
中    華    民    國    97    年    6     月    11    日


司法院資訊處製作；財團法人民間司法改革基金會備份。
